臺灣臺北地方法院民事裁定
111年度北簡字第806號
原      告  黃豊雄  
訴訟代理人  施習盛律師
上列原告與被告陳俊男間遷讓房屋等事件，本院裁定如下：
    主  文
原告應於本裁定送達後七日內，按訴訟標的價額新臺幣參佰壹拾
柒萬貳仟元，扣除原告已繳新臺幣壹仟柒佰柒拾元，補繳第一審
裁判費新臺幣參萬零柒佰壹拾貳元；惟原告如能查報門牌號碼臺
北市○○區○○街○段○○○巷○號一樓房屋之交易現值或經有鑑定資格
之鑑價公司所為之鑑價資料與積欠租金新臺幣伍萬貳仟元合併計
算後，較本院所核定訴訟標的價額為低者，則應以該合併計算金
額為本件訴訟標的價額，並按民事訴訟法第七十七條之十三所定
費率計算，扣除原告已繳新臺幣壹仟柒佰柒拾元，補繳裁判費，
逾期未補（繳），即駁回其訴。
    理    由
一、按因財產權而起訴，應繳納裁判費，此為法定必備之程式，
    民事訴訟法第77條之13定有明文。次按訴訟標的之價額，由
    法院核定。核定訴訟標的之價額，以起訴時之交易價額為準
    ；無交易價額者，以原告就訴訟標的所有之利益為準。以一
    訴附帶請求其孳息、損害賠償、違約金或費用者，不併算其
    價額，民事訴訟法第77條之1第1、2項、第77條之2第2項分
    別定有明文。而按城市地方房屋之租金，以不超過土地及其
    建築物申報總價年息10％為限，土地法第97條第1項亦有明定
    。末按原告之訴，有民事訴訟法第249條第1項所列各款情形
    之一，依其情形可以補正，審判長應定期間命其補正，逾期
    未補正，應以裁定駁回之；前開規定於簡易訴訟程序準用之
    ，同法第249條第1項但書、第436條第2項亦有明文。
二、本件原告黃豊雄起訴主張被告陳俊男應將門牌號碼臺北市○○
    區○○街0段000巷00號1樓房屋（下稱系爭房屋）騰空遷讓返
    還予原告，並主張被告尚積欠原告租金新臺幣（下同）52,0
    00元等語，依原告於事實及理由中載明請求之依據，可知原
    告應係以一訴請求被告遷讓房屋及所欠租金，有起訴狀附卷
    可按。是以，其訴訟標的價額即應為原告主張被告應返還之
    系爭房屋於起訴時之交易價額及租賃契約未終止前所積欠之
    租金為準。次查，因原告並未表明系爭房屋之交易價額，依
    上述土地法第97條第1項所定之房屋租金最高額限制反推，
    所計算系爭房屋訴訟標的價額應核定為312萬元（每月租金2
    6,000元×12月÷10％＝312萬元），加計被告所積欠租金52,000
    元後，是本件訴訟標的價額應為3,172,000元，應徵第一審
    裁判費32,482元，扣除原告已繳之1,770元，尚應補繳本件
    裁判費30,712元。惟原告若能查報系爭房屋之交易現值或經
    有鑑定資格之鑑價公司所為之鑑價資料，且該交易現值或鑑
    價資料較本院所核定系爭房屋訴訟標的價額即312萬元為低
    者，則應以該交易現值或鑑價資料與積欠租金52,000元合併
    計算為本件訴訟標的價額，並以民事訴訟法第77條之13所定
    費率計算，補繳裁判費。茲限原告於收受本裁定送達後7日
    內向本院補繳第一審裁判費30,712元或以系爭房屋之交易現
    值或鑑價資料加計積欠租金52,000元後，為本件訴訟標的價
    額，並依民事訴訟法第77條之13所定費率，扣除原告已繳之
    1,770元，補繳本件裁判費，逾期未補（繳）者，即駁回其
    訴。
三、依民事訴訟法第249條第1項但書，裁定如主文。 
中　　華　　民　　國　　111 　年　　2 　　月　　21　　日
                  臺北簡易庭  法  官  陳仁傑
以上正本係照原本作成。
如不服本裁定關於核定訴訟標的金額部分，應於裁定送達後10日
內向本院提出抗告狀，並繳納抗告費新臺幣1,000元；其餘關於
命補繳裁判費部分，不得抗告。
中　　華　　民　　國　　111 　年　　2 　　月　　21　　日
                              書記官　黃進傑